# 求助陈版主：股权回购处理

提问人：卢雪干 时间：2020-10-10 16:54:41
请教陈版主
某上市公司A公司 2017 年以 3000 万元取得B公司51%股权，因B公司未达到业绩目标，约定 2019 年B公司原股东，以3600 万元价款回购A公司持有的B公司51%股份， 3600 万元回购总价款中包括原价款 3000 万元和按同期银行贷款利息（4.75%）计算的资金成本 600 万元。问： 600 万元可以单独作为投资收益或利息收入计入上市公司损益吗？

回答人：chenyiwei
首先要注意的是：由于存在原股东的回购承诺，因此应将该回购承诺作为原股东授予的一项卖出期权单独进行会计处理（以公允价值计量且其变动计入损益的金融资产），在该回购承诺的存续期间确认公允价值变动损益。理论上不应在出售时一次性确认全部 600 万元收益。
该 600 万元收益应在相关年度内确认为公允价值变动损益和投资收益。不能确认为上市公司的利息收入，因为这并非借贷关系。